臺灣桃園地方法院刑事裁定　　　　　　　94年度聲再字第4 號
聲　請　人
即受判決人　甲○○
上列聲請人因違反商標法案件，不服本院民國93年1 月15日93年
度簡字第10號刑事確定判決，向本院聲請再審，本院裁定如下：
    主  文
聲請駁回。
    理  由
一、本件聲請意旨略以：原判決以聲請人即受判決人甲○○未得
    商標權人莊賴寶雲（按原係詩威特美容事業有限公司及全新
    詩威特美容事業有限公司分別申請取得之商標權）之同意，
    於民國81年12月1 日向桃園縣政府申請取得「詩威特護膚美
    容店」之商號名稱（按被告前於81年8 月8 日曾加盟全新詩
    威特公司之美容服務聯鎖機構，惟全新詩威特公司並未同意
    被告使用其商標中「詩威特」）等語。然經聲請人於94年6
    月6 日抄錄之全新詩威特美容事業有限公司登記表可知董事
    為賴慶成，並非莊賴寶雲。另桃園地方法院91年度訴字2256
    號民事判決所載：「原告（即告訴人）從未與被告（即聲請
    人）簽立任何加盟契約」，與臺灣高等法院92年度上字第88
    9 號民事判決所載：「上訴人（即聲請人）加盟詩威特時間
    短暫，不到1 年，嗣後未再加盟」等語不符；又上開91年度
    訴字2256號民事判決中莊賴寶雲自述其為「詩威特及圖SWIT
    ER」、「全新詩威特」、「新詩威特」等商標及服務標章專
    用權人，其分別於79年及81年間申請註冊登記，並以此商標
    或服務標章從事美容護膚業並販賣相關美容商品達10餘年之
    久等語，與事實不符，因全新詩威特美容事業有限公司董事
    為賴慶成，分別於81年1 月16日及81年11月16日取得「全新
    詩威特」、「新詩威特」等服務標章之專用權，另詩威特美
    容事業有限公司於83年9 月16日，變更為全新詩威特美容事
    業有限公司，並取得「詩威特」商標專用權，嗣於87年5 月
    1 日將上開商標、服務標章移轉給姿嘉特美容事業有限公司
    ，其於88年5 月16日復移轉登記予莊哲倫後，再移轉登記予
    全球詩威特國際有限公司，最後於91年4 月1 日移轉登記予
    莊賴寶雲，顯見虛偽陳述。綜上所述，本案係發現確實新證
    據，爰依刑事訴訟法第420 條第6 款規定聲請再審云云。
二、按有罪之判決確定後，因發現確實之新證據，足認受有罪判
    決之人應受無罪、免訴、免刑或輕於原判決所認罪名之判決
    者，為受判決人之利益，得聲請再審，刑事訴訟法第420 條
    第1 項第6 款定有明文。又所謂發現確實之「新證據」，係
    指該項證據，事實審法院於判決前因未經發現，不及調查斟
    酌，至其後始行發現者而言，若判決前已經當事人提出或聲
    請調查之證據，或為「聲請人於判決前所明知」，或係事後
    提出證明，以圖證實在原審前所為有利之主張為真實，既非
    判決後所發見，自不得據以聲請再審（最高法院25年度抗字
    第292 號、28年度抗字第8 號、49年度臺抗字第72號、50年
    度臺抗字第104 號判決參照）。再所謂確實之「新證據」，
    固非以絕對不須經過調查程序為條件，然必須可認為確實足
    以動搖原確定判決，而為受判決人有利之判決者為限，若僅
    係他人於事後追述當時所見情形之空洞言詞，而顯然無法推
    翻原確定判決所憑之證據者，即非該款所謂確實之新證據（
    最高法院46年度臺抗字第8 號、33年度抗字第70號判例參照
    ）。
三、本院查：
  (一)本件聲請人所涉違反商標法案件，因其於本院審判程序時表
    示願意認罪，並對檢察官求處之有期徒刑4 月表示同意，本
    院依檢察官所求處及聲請人同意之刑度範圍內判決，依刑事
    訴訟法第455 條之1 第2 項規定，檢察官及聲請人對本判決
    均不得上訴，遂於93年2 月5 日因判決送達聲請人而確定等
    情，此有本院93年度簡字第10號刑事判決影本1 在卷可憑，
    並經本院調取該案卷宗核閱無訛。
  (二)至聲請意旨以：全新詩威特美容事業有限公司之董事為賴慶
    成而非告訴人莊賴寶雲，固提出該公司之變更事項登記卡影
    本1 份為據，然依上開案卷所附之商標註冊證及服務標章註
    冊證所示，「全新詩威特」及「新詩威特」之服務標章圖樣
    ，原係全新詩威特美容事業有限公司，向經濟部中央標準局
    （今已改制為智慧財產局）申請登記註冊，經核准取得商標
    專用權，指定使用於美容等服務，惟嗣均移轉登記予告訴人
    ，且均仍於商標專用期間內，則聲請人未得商標權人即告訴
    人之同意，在其美容護膚店店門玻璃上黏貼使用近似之「詩
    威特」3 字之商標貼紙，而從事與商標權人上開同一項目之
    美容業務之服務，並有致相關消費者混淆誤認之虞，乃損及
    商標權人之權益，要與何人擔任全新詩威特美容事業有限公
    司之董事無涉。故聲請人前揭所提之公司變更登記事項登記
    卡影本，並不足以確實動搖原確定判決而影響判決結果，尚
    難符合上述所謂確實新證據之要件，即非屬刑事訴訟法第42
    0 條第1 項第6 款得聲請再審之事由。
  (三)另聲請意旨所援引之「原告（即告訴人）從未與被告（即聲
    請人）簽立任何加盟契約」、「上訴人（即聲請人）加盟詩
    威特時間短暫，不到1 年，嗣後未再加盟」及「原告為詩威
    特及圖SWITER、全新詩威特、新詩威特等商標及服務標章專
    用權人，其分別於79年及81年間申請註冊登記，並以此商標
    或服務標章從事美容護膚業並販賣相關美容商品達10餘年之
    久」等語，則俱屬告訴人於民事審判程序中之主張，此有本
    院91年度訴字第2256號及臺灣高等法院92年度上字第889 號
    民事判決影本各1 份在卷可參，聲請人執此作為本件聲請再
    審之證據，已非允洽，況聲請人加盟全新詩威特美容事業有
    限公司之美容服務連鎖機構之期間；及告訴人於案發時為商
    標權人等節，原判決均已詳予論列，並無未予斟酌之情形，
    再僅憑告訴人此部分之主張，亦無從推翻原確定判決所憑之
    證據，自不符發現確實新證據之要件。
  (四)綜上所述，聲請人本件聲請再審，顯無依據，應予駁回。
據上論斷，應依刑事訴訟法第434 條第1 項，裁定如主文。
中　　華　　民　　國　　94　　年　　10　　月　　17　　日
                刑事第十一庭    法　官　丁俊成
以上正本證明與原本無異
如不服本裁定，應於裁定送達後5 日內向本院提出抗告狀。
                                書記官   簡慧瑛
中　　華　　民　　國　　94　　年　　10　　月　　24　　日
